Minutes et répertoires du notaire Jean ALART, 18 février 1542 - 25 avril 1575 (étude VIII)
Archives nationales
- Minutes de Jean ALART, 18 février 1542 - 25 avril 1575; MC/ET/VIII/474 - MC/ET/VIII/513
  - Minutes. 1551, 31 mars - 1552, 10 avril, 31 mars 1551 - 10 avril 1552; MC/ET/VIII/484; registre. Document détérioré.
    - Vente, jardin, Saint-Mesmes (Seine-et-Marne) Richebourg., 21 mai 1551; MC/ET/VIII/484
      Nom, qualité: (M.) Dutocq Dit Colas, Jean.
      Profession: laboureur, Saint-Mesmes (Seine-et-Marne).
      Domicile: Saint-Mesmes (Seine-et-Marne).
      Nom, qualité: (M.) Hune, Martin.
      Profession: prêtre, Saint-Mesmes (Seine-et-Marne).
      Domicile: Saint-Mesmes (Seine-et-Marne)
    - Bail à loyer, maison, Paris., 22 mai 1551; MC/ET/VIII/484
      Nom, qualité: (M.) Delarche, Guillaume (honorable homme).
      Profession: meaux, 77.
      Domicile: Paris Greffier de Bailliage.
      Nom, qualité: (M.) Ronsée, Guillaume (honorable homme, seigneur de dye).
    - Retrait lignager, delaissement, vigne, Vaudherland (Val-d'Oise) Teillay Dit le Pressoir de Vaudherland., 25 mai 1551; MC/ET/VIII/484
      Nom, qualité: (M.) Jubin, Appolin.
      Profession: voiturier par terre, Vaudherland (Val-d'Oise).
      Domicile: Vauderlant ou Vaudherland (Val-d'Oise).
      Nom, qualité: (M.) Le Qaar, Jean.
      Nom, qualité: (M.) Guyet, Jean.
      Profession: voiturier par terre, Roissy-en-France (Val-d'Oise).
      Domicile: Roissy-en-France (Val-d'Oise).
      Relations: beau-frère de l'intervenant 2
    - Mariage., 26 mai 1551; MC/ET/VIII/484
      Nom, qualité: (M.) Leconte, Christophe.
      Nom, qualité: (Mme ou Mlle) Pothiart ou Potthiart ou Pottiart, Barbe.
      Relations: veuve de l'intervenant 3, fille de l'intervenant 4.
      Nom, qualité: (M.) Delaroche, Guillaume (bourgeois de Paris).
      Nom, qualité: (M.) Pottiart, Nicole.
      Profession: procureur au châtelet, Paris
    - Mariage, convention., 26 mai 1551; MC/ET/VIII/484
      Nom, qualité: (Mme ou Mlle) Potthiart ou Pottiart, Barbe.
      Profession: praticien en cour laie, Paris
    - Rente, constitution., 27 mai 1551; MC/ET/VIII/484
      Nom, qualité: (M.) Symon, Guillaume.
      Profession: teinturier (marchand), Saint-Denis (Seine-Saint-Denis).
      Nom, qualité: (Mme ou Mlle) Regnard, Geneviève.
      Nom, qualité: (M.) Le Creux, Roch.
      Profession: cordonnier (marchand), Saint-Denis (Seine-Saint-Denis).
    - Vente, maison (partie indivise), Pantin (Seine-Saint-Denis)., 27 mai 1551; MC/ET/VIII/484
      Nom, qualité: (M.) Dabenet, François.
      Profession: laboureur, Romainville (Seine-Saint-Denis).
      Domicile: Romainville (Seine-Saint-Denis).
      Nom, qualité: (M.) Dabenay, Jacques.
      Nom, qualité: (M.) Dabenay, Simon.
    - Bail à rente, terrain à bâtir, Paris rue de Freppault, près Hôtel de la Rose., 27 mai 1551; MC/ET/VIII/484
      Nom, qualité: (M.) Girard, Claude (honorable homme, bourgeois de Paris).
      Nom, qualité: (M.) Godard Dit Tranchant, Pierre.
      Profession: haquetier, Paris.
      Domicile: Paris rue du Vertbois
    - Delaissement, droit sur maison, Paris rue du Bourg-l'Abbé., 31 mai 1551; MC/ET/VIII/484
      Nom, qualité: (M.) Douat, Jean.
      Profession: teinturier de draps, Paris.
      Nom, qualité: (Mme ou Mlle) Vallée, Marié.
      Nom, qualité: (M.) Panpaou, Jean.
      Profession: maçon (maître), Paris
    - Rente, transport., 4 juin 1551; MC/ET/VIII/484
      Nom, qualité: (M.) Dupuis, Jean (jeune).
      Profession: laboureur, Presles-en-Brie (Seine-et-Marne).
      Domicile: Presles-en-Brie (Seine-et-Marne) Autheuil.
      Relations: acceptant pour l'intervenant 02, acceptant pour l'intervenant 03, ayant-droit de l'intervenant 4.
      Nom, qualité: (Mme ou Mlle) Garreau, Jacqueline.
      Domicile: Presles-en-Brie (Seine-et-Marne).
      Nom, qualité: (M.) Leclerc, Martin.
      Nom, qualité: (M.) Yvon, Benoit.
    - Bail à ferme, terres, Boissy-Saint-Leger, champigny-sur-Marne (Val-de-Marne) Amboile, chennevieres., 5 juin 1551; MC/ET/VIII/484
      Nom, qualité: (M.) Granoys, Pierre (honorable homme, bourgeois de Paris).
      Nom, qualité: (M.) Jobert, Hillaire (bourgeois de Paris).
      Profession: chaussetier (marchand), Paris.
      Nom, qualité: (M.) Texier, Jean.
      Profession: boucher (marchand), Chennevières-sur-Marne (Val-de-Marne).
    - Vente, vigne, Limeil-Brevannes (Val-de-Marne)., 5 juin 1551; MC/ET/VIII/484
      Nom, qualité: (M.) Fèvre, Nicolas.
      Profession: menuisier, Saint-Denis (Seine-Saint-Denis).
      Nom, qualité: (Mme ou Mlle) Hebert, Isabeau.
      Nom, qualité: (M.) Barbe, Jacques (honorable homme, bourgeois de Paris).
    - Rente foncière, titre nouvel, maison et terre, Ozouer-le-Voulgis ou Ozouer-Courquetaine (Seine-et-Marne)., 6 juin 1551; MC/ET/VIII/484
      Nom, qualité: (M.) Despres, Christophe (noble homme, écuyer, seigneur de montpothiers).
      Domicile: Ozouer-le-Voulgis (Seine-et-Marne).
      Relations: procureur de l'intervenant 2, procureur de l'intervenant 3.
      Nom, qualité: (Mme ou Mlle) Legendre, Catherine.
      Relations: épouse de l'intervenant 1, héritier de l'intervenant 4.
      Nom, qualité: (M.) Rabin, Nicolas.
      Profession: marchand, Ozouer-le-Voulgis (Seine-et-Marne).
      Nom, qualité: (M.) Legendre, Jean.
    - Vente, maison (partie indivise), Argenteuil (Val-d'Oise) rue aux Prêtres., 6 juin 1551; MC/ET/VIII/484
      Nom, qualité: (M.) Regnard, Pierre.
      Relations: acceptant pour l'intervenant 02.
      Nom, qualité: (Mme ou Mlle) Laurens, Marguerite.
      Relations: épouse de l'intervenant 1, veuve de l'intervenant 3.
      Nom, qualité: (M.) Regnard, Simon.
      Profession: boucher, Argenteuil (Val-d'Oise).
      Profession: notaire, Paris
    - Transaction, obligation., 6 juin 1551; MC/ET/VIII/484
      Nom, qualité: (M.) Bonvallot, Robert (honorable homme, bourgeois de Paris).
      Profession: marchand de chevaux, Paris.
      Relations: en proces avec l'intervenant 02.
      Nom, qualité: (M.) Darlange, Antoine (noble homme, seigneur des mortels).
      Profession: archer des ordonnances du roi (grand).
      Domicile: Coudray-au-Perche (Eure-et-Loir).
      Relations: acceptant pour l'intervenant 03, acceptant pour l'intervenant 04, débiteur de l'intervenant 1.
      Nom, qualité: (M.) Darlange, Jean.
      Nom, qualité: (M.) Darlange, François.
      Relations: père de l'intervenant 3
    - Don mutuel., 6 juin 1551; MC/ET/VIII/484
      Nom, qualité: (M.) Bergeron, Jean (honorable homme, bourgeois de Paris).
      Profession: Paris.
      Domicile: Marchand.
      Nom, qualité: (Mme ou Mlle) Boutigny de, Marie (honorable femme).
    - Vente, terre, Presles-en-Brie (Seine-et-Marne)., 6 juin 1551; MC/ET/VIII/484
      Nom, qualité: (M.) Léger, Guyon (bourgeois de Paris).
      Profession: tailleur de pierre, Paris.
      Nom, qualité: (Mme ou Mlle) Lemyeure, Catherine.
      Nom, qualité: (M.) Lemyeure, Antoine.
    - Vente, terre, Essarts-le-Roi (les) (Yvelines)., 8 juin 1551; MC/ET/VIII/484
      Nom, qualité: (M.) Du Moustier, Louis.
      Profession: laboureur, Survilliers (Val-d'Oise).
      Domicile: Survilliers (Val-d'Oise).
      Nom, qualité: (Mme ou Mlle) Camus, Catherine.
      Nom, qualité: (M.) Millot, Jean.
    - Bail à loyer pour 6 ans par Guyon Ledoulx, marchand maître peintre, bourgeois de Paris, à Nicolas Lejeune, batteur d'or, de la moitié d'une maison sise rue Saint-Denis, près l'église du Saint-Sépulcre., 11 juin 1551; MC/ET/VIII/484
      bail; Saint-Denis (rue); Ledoux, Guyon; Lejeune, Nicolas; peintre; batteur de métal
    - Bail à loyer, maison (1/2), Paris rue Saint-Denis, l'Homme-Sauvage., 11 juin 1551; MC/ET/VIII/484
      Nom, qualité: (M.) Le Doulx, Guyon (honorable homme, bourgeois de Paris).
      Profession: peintre (maître-marchand), Paris.
      Nom, qualité: (M.) Le Jeune, Nicolas.
      Profession: batteur d'or et d'argent, Paris.
    - Bail à ferme, cautionnement, cure, Pontgouin (Eure-et-Loir) église Saint-Pierre., 12 juin 1551; MC/ET/VIII/484
      Nom, qualité: (M.) Cybois, Guillaume.
      Profession: laboureur, Epernon (Eure-et-Loir), Durance.
      Domicile: Epernon (Eure-et-Loir) Durance.
      Nom, qualité: (M.) Cybois, Jean.
      Profession: curé, Pontgouin (Eure-et-Loir), église Saint-Pierre
    - Rente, quittance de rachat., 13 juin 1551; MC/ET/VIII/484
      Nom, qualité: (M.) Sainction de, Eustache (honorable homme).
      Nom, qualité: (M.) Reynault, Jean (honorable homme).
      Relations: stipulant pour l'intervenant 03.
      Nom, qualité: (Mme ou Mlle) Gibert, Madeleine.
      Intervenant 4, décédé:
      Nom, qualité: (M.) Reynault, Pierre (noble homme, seigneur de montmor).
      Relations: 0
    - Bail à loyer, maison, Paris place de la Porte Baudoyer, le Lion d'Or., 13 juin 1551; MC/ET/VIII/484
      Nom, qualité: (M.) Gouxmon, Guillaume.
      Domicile: Paris rue Pirouette.
      Nom, qualité: (M.) Godin, Marin.
      Profession: hôtelier (marchand), Paris.
      Domicile: Paris rue Saint-Antoine, hôtel du Plat d'étain.
      Relations: beau-frère de l'intervenant 3, stipulant pour l'intervenant 03.
      Nom, qualité: (Mme ou Mlle) Bonou, Madeleine
    - Vente, terre, Presles-en-Brie (Seine-et-Marne)., 14 juin 1551; MC/ET/VIII/484
      Nom, qualité: (M.) Desplace, Jean.
      Profession: couturier (marchand), Tournan-en-Brie (Seine-et-Marne).
      Domicile: Tournan-en-Brie (Seine-et-Marne).
    - Bail, terre, Presles-en-Brie (Seine-et-Marne)., 14 juin 1551; MC/ET/VIII/484
      Nom, qualité: (M.) Bruslart, Jean (honorable homme).
      Domicile: Presles-en-Brie (Seine-et-Marne) Villegenart
    - Bail à loyer, maison, Paris rue Saint-Denis, le Croissant., 18 juin 1551; MC/ET/VIII/484
      Nom, qualité: (M.) Quentin de, Jacques (honorable homme, bourgeois de Paris).
      Profession: chandelier de suif (maître-marchand), Paris.
      Nom, qualité: (M.) Delaleu, Nicolas (bourgeois de Paris).
      Profession: chandelier de suif (maître), Paris
    - Constitution de rente assise sur leurs biens par Guyon Ledoulx, maître peintre, et Barbe Daguyn sa femme, demeurant rue Saint-Denis au lieu ' où soulloyt estre la porte aux peintres '., 19 juin 1551; MC/ET/VIII/484
      constitution de rente; Saint-Denis (rue); Ledoux, Guyon; Daguyn, Barbe; peintre
    - Rente, constitution., 19 juin 1551; MC/ET/VIII/484
      Nom, qualité: (M.) Ledoulx, Guyon (honorable homme).
      Nom, qualité: (Mme ou Mlle) Daguyon, Barbe (honorable femme).
      Profession: commissaire examinateur au châtelet, Paris
    - Transaction, contestation de patronage de bénéfice d'une église, Saint-Agnan-de-Trebières., 22 juin 1551; MC/ET/VIII/484
      Nom, qualité: (M.) Sainctouen, Nicolas.
      Profession: docteur en faculte de theologie, abbé, Montebourg (Manche), Abbaye Notre-Dame.
      Relations: intervenant pour l'intervenant 02, en proces avec l'intervenant 03.
      Nom: Abbaye Notre-Dame.
      Domicile: Montebourg (Manche).
      Nom, qualité: (M.) Du Bocq, Pierre (noble homme, seigneur de meherenq).
      Nom, qualité: (M.) Du Bocq, Guillaume (noble homme, seigneur de meherenq).
    - Bail à loyer, maison indivise (1/2) et terre., 22 juin 1551; MC/ET/VIII/484
      Nom, qualité: (M.) Magnyan, Esloy.
      Profession: docteur regent de la faculte de medecine, Paris.
      Nom, qualité: (M.) Magnyan, Etienne.
      Nom, qualité: (Mme ou Mlle) Petu, Jeanne.
      Relations: épouse de l'intervenant 1, mère de l'intervenant 1.
      Nom, qualité: (M.) Magnyan, Nicolas.
      Profession: laboureur.
    - Déclaration de cens, marais, Paris Entre les Chaussées Saint-Martin et du Temple., 25 juin 1551; MC/ET/VIII/484
      Nom, qualité: (M.) Delantes, René.
      Profession: laboureur maraîcher, Paris.
      Domicile: Paris rue des Fontaines, devant le Temple.
      Nom, qualité: (M.) Jablier, Pierre.
      Profession: chapelier, Paris.
      Domicile: Paris rue Saint-Martin, le Barillet d'Or.
      Nom, qualité: (M.) Chalinneau, Jean.
      Profession: savetier, Paris.
      Relations: acceptant pour l'intervenant 04.
      Nom, qualité: (Mme ou Mlle) Leduc, Thomasse.
      Intervenant 5, en première partie:
      Nom, qualité: (M.) Gallet, Jean.
      Profession: haquetier de plâtre, Paris.
      Domicile: Paris rue Guerin-Boisseau.
      Nom: Chapitre de L'Eglise Sainte-Opportune.
    - Mariage., 26 juin 1551; MC/ET/VIII/484
      Nom, qualité: (Mme ou Mlle) Lyon, Marguerite.
      Relations: fille de l'intervenant 2, fille de l'intervenant 3.
      Nom, qualité: (M.) Lyon, Michel.
      Profession: maréchal-ferrant (maître), Paris.
      Nom, qualité: (Mme ou Mlle) Guillotin, Marie.
      Relations: épouse de l'intervenant 2, mère de l'intervenant 1.
      Nom, qualité: (M.) Mahiet, Guillaume (bourgeois de Paris).
      Profession: joaillier (marchand), Paris
    - Mariage., 27 juin 1551; MC/ET/VIII/484
      Nom, qualité: (M.) Verbin de, Augustin.
      Profession: barbier (compagnon), Paris.
      Nom, qualité: (Mme ou Mlle) Guyart, Catherine.
      Nom, qualité: (M.) Guyart, Pierre.
      Profession: laboureur, Fontenay-en-Parisis (Val-d'Oise).
      Domicile: Fontenay-en-Parisis (Val-d'Oise).
      Nom, qualité: (M.) Chesneau, Simon.
      Profession: barbier (maître), Paris.
      Relations: maitre de l'intervenant 1
    - Rente, transport., 27 juin 1551; MC/ET/VIII/484
      Nom, qualité: (M.) Cousin, Jacques.
      Profession: maçon, Saint-Denis (Seine-Saint-Denis).
      Nom, qualité: (Mme ou Mlle) Flocquet, Michelle.
      Nom, qualité: (M.) Flocquet, Hittier.
      Profession: couturier, Saint-Denis (Seine-Saint-Denis).
      Nom, qualité: (M.) Bordier, Guillaume.
      Profession: cordonnier (maitre), Saint-Denis (Seine-Saint-Denis).
    - Vente, vigne, Cormeilles-en-Parisis (Val-d'Oise) Plantes-Saint-Denis (les)., 28 juin 1551; MC/ET/VIII/484
      Nom, qualité: (M.) Lenobleale, Jean.
      Profession: praticien en cour laie, Cormeilles-en-Parisis (Val-d'Oise).
      Domicile: Cormeilles-en-Parisis (Val-d'Oise).
      Nom, qualité: (Mme ou Mlle) Bloyn, Beatte.
      Nom, qualité: (M.) Boisin, Jean (honorable homme, bourgeois de Paris).
    - Rente foncière, titre nouvel, maison, jeu de paume, Paris rue du Grand Chantier, près la Traversée Caddier., 28 juin 1551; MC/ET/VIII/484
      Nom, qualité: (M.) Chaussée, Castot (bourgeois de Paris).
      Profession: marchand, Paris, rue du Grand-Chantier.
      Relations: ayant-droit de l'intervenant 3.
      Nom, qualité: (M.) Leclerc, Jacques.
      Profession: examinateur au châtelet, Paris
    - Mariage., 29 juin 1551; MC/ET/VIII/484
      Nom, qualité: (Mme ou Mlle) Caulconnier, Catherine.
      Nom, qualité: (M.) Caulconnier, Jacques (honorable homme).
      Nom, qualité: (Mme ou Mlle) Gaignyer, Perrette (Paris).
      Nom, qualité: (M.) Picard ou Le Picard, Nicolas.
    - Vente, maison, Parmain (Val-d'Oise)., 30 juin 1551; MC/ET/VIII/484
      Nom, qualité: (M.) Delarue, Guillaume.
      Profession: praticien en cour laie, officier de l'évéché, Paris.
      Domicile: Paris rue Tiquetonne.
      Nom, qualité: (Mme ou Mlle) Prestreau, Jeanne.
      Nom, qualité: (M.) Massin, Pierre.
      Profession: prêtre, Isle-Adam (l') (Val-d'Oise).
      Domicile: Isle-Adam (l') (Val-d'Oise)
    - Rente, transport., 1er juillet 1551; MC/ET/VIII/484
      Nom, qualité: (Mme ou Mlle) Le Redde, Genevieve (honorable femme).
      Relations: veuve de l'intervenant 2, héritier de l'intervenant 3.
      Nom, qualité: (M.) Panchardye, Regnauld (honorable homme, bourgeois de Paris).
      Nom, qualité: (M.) Le Redde, Laurent (bourgeois de Paris).
      Profession: épicier (marchand), Paris.
      Nom, qualité: (M.) Saintion de, Eustache (honorable homme).
      Profession: commissaire examinateur de châtelet, Paris
    - Rente, constitution., 1er juillet 1551; MC/ET/VIII/484
      Nom, qualité: (Mme ou Mlle) Redde, Geneviève (honorable femme).
      Nom, qualité: (M.) Panchardie, Regnault (honorable homme, bourgeois de Paris).
      Profession: marchand.
    - Mariage., 2 juillet 1551; MC/ET/VIII/484
      Nom, qualité: (M.) Boucault, Jean (ainé).
      Nom, qualité: (Mme ou Mlle) Damours, Marguerite.
      Nom, qualité: (M.) Bourcelin, Nicolle.
    - Rente, constitution., 3 juillet 1551; MC/ET/VIII/484
      Nom, qualité: (M.) Rozier, Martin.
      Profession: laboureur de vignes, Noisy-le-Sec (Seine-Saint-Denis).
      Nom, qualité: (Mme ou Mlle) Alix, Collette.
      Nom, qualité: (M.) Jaille, Jean.
      Profession: maréchal-ferrant, laboureur, Bondy (Seine-Saint-Denis).
      Domicile: Bondy (Seine-Saint-Denis)
    - Rente, transport, ratification., 3 juillet 1551; MC/ET/VIII/484
      Nom, qualité: (Mme ou Mlle) Du Mesgnellet, Colombe.
      Relations: veuve de l'intervenant 1, épouse de l'intervenant 3, séparé(e) de l'intervenant 3, héritier de l'intervenant 4.
      Nom, qualité: (M.) Chrétien, Nicolas.
      Nom, qualité: (M.) Boissart, Jacques.
      Profession: praticien.
      Nom, qualité: (M.) Du Mesgnellet, Denis.
      Profession: prêtre, Dammartin-en-Goele (Seine-et-Marne).
      Domicile: Dampmartin (Seine-et-Marne).
      Relations: oncle de l'intervenant 1.
      Nom, qualité: (M.) Chrétien, Denis.
      Profession: praticien, Dammartin-en-Goele (Seine-et-Marne).
      Relations: débirentier(e) de l'intervenant 6.
      Nom, qualité: (M.) Guillier, Jacques.
      Profession: marchand, Dammartin-en-Goele (Seine-et-Marne).
      Domicile: Dammartin-en-Goele (Seine-et-Marne)
      ratification; transport de droits
    - Vente, vigne, Montesson (Yvelines)., 4 juillet 1551; MC/ET/VIII/484
      Nom, qualité: (M.) Massye, Jean.
      Profession: laboureur, Frette-sur-Seine (la) (Val-d'Oise).
      Domicile: Frette-sur-Seine (la) (Val-d'Oise).
      Nom, qualité: (M.) Contesse, Nicole.
    - Rente foncière, titre nouvel, maison, Villiers-le-Bel (Val-d'Oise)., 4 juillet 1551; MC/ET/VIII/484
      Nom, qualité: (M.) Chastelain, Jean.
      Profession: laboureur, Villiers-le-Bel (Val-d'Oise).
      Domicile: Villiers-le-Bel (Val-d'Oise).
      Nom, qualité: (M.) Hacqueville de, Raoul (noble homme).
      Nom, qualité: (Mme ou Mlle) Le Vacher, Geneviève (honorable femme).
      Nom, qualité: (M.) Le Redde, Laurent (bourgeois de Paris)
    - Vente, maison (partie), Paris rue du Bourg-l'Abbé., 5 juillet 1551; MC/ET/VIII/484
      Nom, qualité: (M.) Baudet, Michel.
      Profession: cordonnier, Paris.
      Nom, qualité: (Mme ou Mlle) Duparc, Crespine.
      Nom, qualité: (M.) Pillorget, Guillaume.
      Domicile: Paris rue du Bourg-l'Abbé
    - Rente, délaissement., 6 juillet 1551; MC/ET/VIII/484
      Nom, qualité: (M.) Saintion de, Jacques (honorable homme).
      Nom, qualité: (M.) Saintion de, Jacques (ainé).
      Relations: grand-père paternel de l'intervenant 1.
      Nom, qualité: (M.) Baudouyn, Jacques.
      Profession: platrier (marchand), Paris.
    - Succession, transaction, réclamation de droits successifs., 7 juillet 1551; MC/ET/VIII/484
      Nom, qualité: (Mme ou Mlle) Guillyer ou Guillier, Isabeau (honorable femme).
      Relations: veuve de l'intervenant 1, exécutrice testamentaire de l'intervenant 2.
      Nom, qualité: (M.) Eroudelle, Guillaume (honorable homme, bourgeois de Paris).
      Nom, qualité: (M.) Eroudelle, Pierre (honorable homme, bourgeois de Paris).
      Relations: fils de l'intervenant 2, héritier de l'intervenant 2, en proces avec l'intervenant 01
    - Rente, transport., 7 juillet 1551; MC/ET/VIII/484
      Nom, qualité: (Mme ou Mlle) Guillier, Isabeau (honorable femme).
      Nom, qualité: (Mme ou Mlle) Eroudelle, Marie.
      Relations: fille de l'intervenant 2
    - Succession, quittance., 7 juillet 1551; MC/ET/VIII/484
      Relations: fille de l'intervenant 2, héritier de l'intervenant 2.
      Nom, qualité: (Mme ou Mlle) Anonde, Agnès.
    - Succession, transaction, réclamation de droits successifs., 7 juillet 1551; MC/ET/VIII/484
      Relations: veuve de l'intervenant 2, exécutrice testamentaire de l'intervenant 2.
      Relations: fille de l'intervenant 2, héritier de l'intervenant 2, en proces avec l'intervenant 01
    - Tutelle, décharge., 9 juillet 1551; MC/ET/VIII/484
      Nom, qualité: Regnault Jacques.
      Profession: mercier (marchand), Louvres (Val-d'Oise).
      Domicile: Louvres-en-Parisis (Val-d'Oise).
      Relations: ancien tuteur de l'intervenant 2.
      Nom, qualité: (M.) Regnault, Claude (bourgeois de Paris).
      Relations: fils de l'intervenant 1, en contestation avec l'intervenant 01
    - Vente, vigne, Louvres (Val-d'Oise) Tournelle (la)., 9 juillet 1551; MC/ET/VIII/484
      Nom, qualité: (M.) Regnault, Jacques.
      Profession: mercier (marchand), épicier, Louvres (Val-d'Oise).
      Domicile: Louvres (Val-d'Oise)
    - Vente, vigne, Montmartre (Paris) Chantaloue., 9 juillet 1551; MC/ET/VIII/484
      Nom, qualité: (M.) Compoinct, Jean.
      Nom, qualité: (Mme ou Mlle) Le Myt, Agnès.
    - Bail, terre, Sainte-Genevieve-du-Puys Cabarets (les)., 10 juillet 1551; MC/ET/VIII/484
      Nom, qualité: (M.) Harle de, Rémi (honorable homme, bourgeois de Paris).
      Nom, qualité: (M.) Goujon, Guillaume.
      Profession: laboureur, Sainte-Geneviève-du-Puys.
      Domicile: Sainte-Geneviève-du-Puys
    - Bail, etaux pour vendre la lingerie (2), Paris (halles (les))., 10 juillet 1551; MC/ET/VIII/484
      Nom, qualité: (M.) Dezarle, Guillaume (honorable homme, bourgeois de Paris).
      Nom, qualité: (Mme ou Mlle) Rouvre de, Marguerite (honorable femme).
      Profession: lingère (marchande), Paris.
      Domicile: Paris rue Saint-Honore, la Croix Blanche.
      Nom, qualité: (M.) Glatigny de, Guillaume.
      Domicile: Paris rue Saint-Honore, la Croix Blanche
    - Vente à remere, pré (indivis), Crepy-les-Meaux (Seine-et-Marne)., 11 juillet 1551; MC/ET/VIII/484
      Nom, qualité: (M.) Picard, Thibaud.
      Profession: foulon de draps (maître), Meaux (Seine-et-Marne).
      Domicile: Meaux (Seine-et-Marne).
      Nom, qualité: (M.) Picard, Faron.
      Profession: curé, Saint-Jangon (Soissons (diocese)).
    - Mariage., 13 juillet 1551; MC/ET/VIII/484
      Nom, qualité: (M.) Leserf ou Lecerf, Marin.
      Nom, qualité: (Mme ou Mlle) Chenenys, Catherine.
      Nom, qualité: (M.) Zustache, Philippe.
      Profession: bimbelotier (marchand), Paris.
    - Bail à loyer, maison (1/2), Louvres (Val-d'Oise)., 15 juillet 1551; MC/ET/VIII/484
      Profession: marchand, Louvres (Val-d'Oise).
      Domicile: Louvres (Val-d'Oise).
    - Transaction entre Guyon Ledoulx, maître peintre, bourgeois de Paris, et Jean Grance, demeurant à Seuilly en Normandie., 17 juillet 1551; MC/ET/VIII/484
      accord; Ledoux, Guyon; Grance, Jean; peintre
    - Compromis, ratification, réddition de comptes d'exécution testamentaire., 17 juillet 1551; MC/ET/VIII/484
      Relations: époux de l'intervenant 2, en proces avec l'intervenant 04.
      Nom, qualité: (Mme ou Mlle) Daguyn, Barbe.
      Nom, qualité: (M.) Grance, Jean.
      Domicile: Notre-Dame-de-Cenilly (Manche).
      Relations: frère de l'intervenant 4, héritier de l'intervenant 4.
      Nom, qualité: (M.) Grance, Pierre.
      Relations: époux de l'intervenant 5.
      Nom, qualité: (Mme ou Mlle) Fleury, Michelle.
      Relations: mère de l'intervenant 2
      accord; ratification
    - Prise à bail, association, ferme du vin vendu en gros, Suresnes, puteaux (Hauts-de-Seine)., 20 juillet 1551; MC/ET/VIII/484
      Nom, qualité: (M.) Pelart, Pierre.
      Profession: laboureur, Boulogne (Hauts-de-Seine).
      Domicile: Boulogne (Hauts-de-Seine).
      Relations: associé(e) de l'intervenant 2, acheteur de l'intervenant 3.
      Nom, qualité: (M.) Poullart.
      Nom, qualité: (personne morale) Habitants de Suresnes et de Puteaux.
      Domicile: (Hauts-de-Seine).
      Nom, qualité: (M.) Tronde, Charles.
      bail; acte de société
    - Testament., 20 juillet 1551; MC/ET/VIII/484